---
title: '*knitr* kann auch Markdown'
author: "Guido Schulz"
date: "`r format(Sys.time(), '%d %B, %Y')`"
output: html_document
---

### Selbes Dokument wie vorher

Nur mit vereinfachter _Markdown_ Syntax. z.B. schreibe ich **fettes** mit den doppelten Sternchen.

```{r, include=FALSE}
DATA <- read.csv("https://files.datapress.com/london/dataset/housing-sales/housing-sales-borough.csv",
                 sep=",")
JAHR <- ncol(DATA)+1995-3; JAHR
colnames(DATA)[3:ncol(DATA)] <- 1995:JAHR; colnames(DATA)
```

```{r, include=FALSE}
akt_salesLND <- DATA[DATA$Area=="London",paste(JAHR)]; akt_salesLND
akt_salesENG <- DATA[DATA$Area=="England",paste(JAHR)]; akt_salesENG
```

### Softcoding von Zahlen:

In London gab es im Jahre `r JAHR` insgesamt `r DATA[42,paste(JAHR)]` Hausverkäufe. Das entspricht `r (akt_salesLND/akt_salesENG)*100` % der gesamten Hausverkäufe in England.

Hier die Entwicklung der Verkaufszahlen als Tabelle:

```{r, include=FALSE}
library("reshape2")
moltenDATA <- melt(DATA)
myDATA     <- moltenDATA[moltenDATA$Area %in% c("London"),][,2:4]; myDATA
colnames(myDATA) <- c("Ort","Zeit","Hausverkäufe")
```

```{r results = 'asis', echo=FALSE}
rownames(myDATA) <- c()
library("knitr")
kable(myDATA[,2:3], align='c',format = "markdown")
```

In einer Graphik erkennt man den Zeitverlauf viel besser:
```{r, fig.width=15, fig.cap=paste("Zeitreihe der Hausverkäufe in London von 1995 bis",JAHR), fig.pos='h'}
library("ggplot2")
ggplot(data=myDATA,
       aes(x=Zeit, y=Hausverkäufe)) +
       geom_line(aes(group=Ort, 
                     color=Ort))
```
